臺灣新北地方法院刑事判決
110年度審交易字第1288號
公  訴  人  臺灣新北地方檢察署檢察官
被      告  鄭郁婕


上列被告因過失傷害案件，經檢察官提起公訴（110年度調偵字
第2641號），被告於本院準備程序中就被訴事實為有罪之陳述，
經本院裁定進行簡式審判程序，判決如下：
    主  文
鄭郁婕因過失傷害人，處有期徒刑參月，如易科罰金，以新臺幣
壹仟元折算壹日。
    事  實
一、鄭郁婕考領有合法之普通重型機車駕駛執照，於民國110年3
    月20日17時51分許，騎乘車牌號碼000-000號普通重型機車
    ，自國立臺北大學機車停車區出口起駛右轉欲駛入新北市三
    峽區大學路往學成路方向行駛時，本應注意起駛前應顯示方
    向燈，注意前後左右有無障礙或車輛行人，並應讓行進中之
    車輛行人優先通行，而依當時天候晴、夜間有照明、柏油路
    面乾燥無缺陷、無障礙物、視距良好等情，並無不能注意之
    情事，竟疏未注意前後左右有無來車並讓行進中之車輛優先
    通行，即貿然起駛進入道路，適黃忠成騎乘車牌號碼000-00
    00號普通重型機車搭載余佳靜、黃○禎（100年生，真實姓名
    年籍詳卷），沿新北市三峽區大學路往學成路方向直行而至
    ，兩車閃避不及發生碰撞，致黃忠成受有第七胸椎爆裂性骨
    折、右側骨盆粉碎性骨折、右側鎖骨骨折等傷害；余佳靜受
    有右側膝部與右手部擦傷等傷害；黃○禎則受有雙側性膝部
    與右手部擦傷等傷害。鄭郁婕於肇事後，在有偵查權限之警
    察機關尚不知何人為肇事者前，向據報前往現場處理之員警
    陳述車禍發生經過而自首並願接受裁判。
二、案經黃忠成、余佳靜、黃○禎訴由臺灣新北地方檢察署檢察
    官偵查起訴。
    理  由
壹、程序方面：
    本件被告鄭郁婕所犯係死刑、無期徒刑、最輕本刑為3年以
    上有期徒刑以外之罪，其於準備程序中就被訴事實為有罪之
    陳述，經法官告知簡式審判程序之旨，並聽取公訴人及被告
    之意見後，依刑事訴訟法第273條之1第1項規定，裁定本案
    改依簡式審判程序審理，且依刑事訴訟法第273條之2及第15
    9條第2項規定，不適用傳聞法則有關限制證據能力之相關規
    定，合先敘明。
貳、實體方面：
一、上揭犯罪事實，業據被告鄭郁婕於警詢時、偵查中、本院準
    備程序及審理時均坦承不諱，核與證人即告訴人黃忠成於警
    詢時及偵查中、證人即告訴人余佳靜於警詢時之證述相符，
    並有新北市政府警察局道路交通事故初步分析研判表1份、
    告訴人黃忠成、余佳靜、黃○禎之行天宮醫療志業醫療財團
    法人恩主公醫院乙種診斷證明書各1份、傷勢照片3張、車號
    查詢機車車籍1紙、證號查詢機車駕駛人1紙、道路交通事故
    現場圖、道路交通事故調查報告表㈠、㈡各1份、道路交通事
    故照片19張、監視器錄影畫面截圖照片共26張、道路交通事
    故當事人酒精測定紀錄表、道路交通事故肇事人自首情形記
    錄表各1份、監視器錄影畫面光碟在卷可稽（見他字卷第11
    、12、25至35、47、55至58、60、64至74、85至97頁、本院
    卷）。按行車前應注意，起駛前應顯示方向燈，注意前後左
    右有無障礙或車輛行人，並應讓行進中之車輛行人優先通行
    ，道路交通安全規則第89條第1項第7款定有明文。案發當時
    ，被告為具有通常智識且心智正常之成年人，對於上開交通
    規則不容諉為不知，被告自國立臺北大學機車停車區出口起
    駛右轉欲駛入道路時，本應注意起駛前應顯示方向燈，注意
    前後左右有無來車，並應讓行進中之車輛優先通行，且觀諸
    前揭卷附道路交通事故調查報告表㈠所載，案發當時天候晴
    、夜間有照明、柏油路面乾燥無缺陷、無障礙物、視距良好
    ，足見被告並無不能注意之情事，竟疏未注意左右來車並讓
    行進中之告訴人機車先行，致雙方因而發生碰撞，被告之駕
    駛行為具有過失，至為灼然。又被告之過失行為與告訴人黃
    忠成、余佳靜、黃○禎之受傷結果間，具有相當因果關係，
    亦可認定。從而，本案事證已臻明確，被告犯行洵堪認定，
    應依法論科。
二、論罪科刑：
  ㈠核被告所為，係犯刑法第284條前段之過失傷害罪。
  ㈡被告以一過失駕駛行為，致告訴人黃忠成、余佳靜、黃○禎受
    傷，為一行為觸犯數罪名之同種想像競合犯，應依刑法第55
    條規定，從一重處斷。
  ㈢被告於車禍發生後，在犯罪未被有偵查犯罪權限之機關或公
    務員發覺前，主動向據報前往現場處理之員警表明係肇事者
    ，而願接受裁判之情形，有道路交通事故肇事人自首情形記
    錄表1紙在卷可參（見他字卷第58頁），合於自首要件，爰
    依刑法第62條前段規定減輕其刑。
  ㈣爰審酌被告既騎乘機車參與道路交通，本應小心謹慎以維自
    身及他人之安全，起駛前竟疏未注意左右來車並讓行進中之
    告訴人機車先行致生本件交通事故，駕駛態度實有輕忽，並
    致告訴人黃忠成、余佳靜、黃○禎受傷，且迄未能與告訴人
    黃忠成、余佳靜、黃○禎達成和解，賠償渠等所受之損失，
    兼衡其前無犯罪科刑紀錄，有臺灣高等法院被告前案紀錄表
    可佐，素行尚佳，自陳高中畢業之智識程度，目前從事行政
    工作、無需撫養家人之生活狀況，及其過失程度、告訴人黃
    忠成、余佳靜、黃○禎所受之傷害程度、犯罪後坦承犯行之
    態度等一切情狀，量處如主文所示之刑，並諭知如易科罰金
    之折算標準，以資懲儆。
據上論斷，應依刑事訴訟法第273條之1第1項、第299條第1項前
段，刑法第11條前段、第284條前段、第55條、第62條前段、第4
1條第1項前段，刑法施行法第1條之1第1項，判決如主文。
本案經檢察官吳育增提起公訴，經檢察官張啓聰到庭執行職務。
中　　華　　民　　國　　111 　年　　3 　　月　　9 　　日
                  刑事第二十五庭  法  官      曾淑娟
上列正本證明與原本無異。
如不服本判決，應於判決送達後20日內敘明上訴理由，向本院提
出上訴狀 (應附繕本) ，上訴於臺灣高等法院。其未敘述上訴理
由者，應於上訴期間屆滿後20日內向本院補提理由書「切勿逕送
上級法院」。
                                  書記官　    張佑慈
中　　華　　民　　國　　111 　年　　3 　　月　　9 　　日

附錄本案論罪科刑法條全文：
中華民國刑法第284條
因過失傷害人者，處1年以下有期徒刑、拘役或10萬元以下罰金
；致重傷者，處3年以下有期徒刑、拘役或30萬元以下罰金。